# 公司注册时注册资本认缴和实缴出现的问题。

提问人：shi6386167 时间：2013-10-17 10:03:25
公司注册资本 100 万，A认缴 50 万占50%，B认缴 30 万占30%，C认缴 20 万占20%，目前打算先实缴 20 万的注册资本，剩下的两年内补足。 现在问题是A是否一定要按认缴时比例缴 10 万，还是可以先缴 5 万剩下的 45 万两年内补足（其他股东都同意的情况下），股权比例怎么算比如A先出 5 万，B出 10 万，C出 5 万，股权比例是按认缴时A 50%，B 30%， C 20% ，还是按实际缴纳的A 25%，B 50%， C 25%

回答人：chenyiwei
在各方股东一致同意的前提下，分期出资时每一期各股东的出资额不一定要等于在注册资本中的占比。但对于由此导致的实缴资本和注册资本比例不一致问题，应按照《公司法》第三十五条规定处理，注意对实缴资本与注册资本比例不一致期间的收益分享、亏损分担方法要明确约定，如果没有约定或者约定不明确的则按实缴资本比例。